---
title: "CyberRankR"
output: github_document
---

```{r setup, include=FALSE}
knitr::opts_chunk$set(
  echo = TRUE,
  message = FALSE,
  warning = FALSE
)
```

# CyberRankR

Pakiet **CyberRankR** to kompleksowe narzędzie do wielokryterialnej analizy decyzyjnej (MCDA)
w środowisku rozmytym. Umożliwia pełną ścieżkę analityczną: od surowych danych,
przez wyznaczanie wag metodą **BWM (Best–Worst Method)** lub **entropii Shannona**,
aż po rankingi metodami **TOPSIS, VIKOR, WASPAS** oraz meta-ranking konsensusowy.

---

## Instalacja

Wersja deweloperska z GitHuba:

```r
install.packages("devtools")
devtools::install_github("BeatryczePilat/CyberRankR")
```

---

## Podstawowy przykład użycia

### 1. Załaduj pakiet i dane

```{r}
library(CyberRankR)
data(cyber_expert_panel)
```

---

### 2. Przygotuj rozmytą macierz decyzyjną

```{r}
macierz <- przygotuj_dane_mcda(
  dane = cyber_expert_panel,
  skladnia = "
    severity     =~ severity;
    malware      =~ malware;
    anomaly      =~ anomaly;
    packet_load  =~ packet_load;
    penetration  =~ penetration;
    security_det =~ security_det;
    asset_crit   =~ asset_crit;
    geo_risk     =~ geo_risk
  ",
  kolumna_alternatyw = "Alternative"
)
```

---

### 3. Ranking Fuzzy TOPSIS (wagi z entropii Shannona)

```{r}
wynik <- cyber()
print(wynik$meta)

```

---

### 4. Bonus: Fuzzy TOPSIS z wagami BWM

```{r}
# anomaly najlepsze, security_det najgorsze
bwm_najlepsze <- c(3, 4, 1, 5, 6, 9, 8, 2)
bwm_najgorsze <- c(6, 5, 8, 4, 3, 1, 2, 7)

wynik_bwm <- rozmyty_topsis(
  macierz_decyzyjna = macierz,
  typy_kryteriow = CRITERIA_DIRECTION,
  bwm_najlepsze = bwm_najlepsze,
  bwm_najgorsze = bwm_najgorsze
)

print(wynik_bwm$wyniki)
plot(wynik_bwm)
```

---

## Szybkie użycie – funkcja `cyber()`

Jednym poleceniem możesz wykonać pełną analizę (VIKOR + TOPSIS + WASPAS + konsensus):

```{r, eval=FALSE}
# Domyślna wersja – wagi BWM (zalecana)
cyber()

# Wersja alternatywna – wagi z entropii Shannona
cyber("entropia")
```

---

## Dokumentacja

Pełny tutorial dostępny jest w vignette:

```r
browseVignettes("CyberRankR")
```
