---
title: "Pełny proces analizy wielokryterialnej w pakiecie CyberRankR"
output: rmarkdown::html_vignette
vignette: >
  %\VignetteIndexEntry{Pełny proces analizy: Od danych do rankingu}
  %\VignetteEngine{knitr::rmarkdown}
  %\VignetteEncoding{UTF-8}
---

```{r setup, include=FALSE}
knitr::opts_chunk$set(
  fig.width = 10,
  fig.height = 8
)
library(CyberRankR)
library(knitr)
library(patchwork)
library(ggplot2)
```

## 1. Wczytanie danych

Korzystamy z wbudowanego w pakiet zbioru danych `cyber_expert_panel`.

```{r}
data("cyber_expert_panel", package = "CyberRankR")
head(cyber_expert_panel)
```

## 2. Budowa rozmytej macierzy decyzyjnej

```{r}
macierz_rozmyta <- przygotuj_dane_mcda(
  dane = cyber_expert_panel,
  skladnia = "
    severity   =~ crit_severity;
    anomaly    =~ crit_anomaly;
    complexity =~ crit_complexity;
    impact     =~ crit_impact;
    stealth    =~ crit_stealth
  ",
  kolumna_alternatyw = "Alternative"
)

head(macierz_rozmyta)
```

## 3. Definicja typów kryteriów

```{r}
typy_kryteriow <- c(
  severity   = "max",
  anomaly    = "min",
  complexity = "max",
  impact     = "max",
  stealth    = "min"
)
```

## 4. Wyznaczanie wag metodą BWM

```{r}
wektor_najlepsze <- c(
  severity = 3,
  anomaly = 1,
  complexity = 7,
  impact = 2,
  stealth = 4
)

wektor_najgorsze <- c(
  severity = 4,
  anomaly = 7,
  complexity = 1,
  impact = 5,
  stealth = 3
)

wynik_bwm <- oblicz_wagi_bwm(
  nazwy_kryteriow = names(wektor_najlepsze),
  najlepsze_do_innych = as.numeric(wektor_najlepsze),
  inne_do_najgorszego = as.numeric(wektor_najgorsze)
)

wagi_rozmyte <- rep(wynik_bwm$wagi_kryteriow, each = 3)

wynik_bwm$wagi_kryteriow
```

## 5. Analiza decyzyjna MCDA

Fuzzy TOPSIS
```{r}
topsis_wynik <- rozmyty_topsis(
  macierz_decyzyjna = macierz_rozmyta,
  typy_kryteriow = typy_kryteriow,
  wagi = wagi_rozmyte
)
```
Fuzzy VIKOR
```{r}
vikor_wynik <- rozmyty_vikor(
  macierz_decyzyjna = macierz_rozmyta,
  typy_kryteriow = typy_kryteriow,
  wagi = wagi_rozmyte,
  v = 0.5
)
```
Fuzzy WASPAS
```{r}
waspas_wynik <- rozmyty_waspas(
  macierz_decyzyjna = macierz_rozmyta,
  typy_kryteriow = typy_kryteriow,
  wagi = wagi_rozmyte,
  lambda = 0.5
)
```

## 6. Wizualizacja (Mapy decyzyjne)

```{r}
plot(topsis_wynik)
plot(vikor_wynik)
plot(waspas_wynik)
```

Możemy również zestawić wykresy razem:

```{r}
p1 <- plot(topsis_wynik) + ggtitle("Mapa Efektywności TOPSIS")
p2 <- plot(vikor_wynik) + ggtitle("Mapa Strategiczna VIKOR")

p1 + p2

```

## 7. Meta-Ranking (konsensus metod)

```{r}
meta_wynik <- rozmyty_meta_ranking(
  macierz_decyzyjna = macierz_rozmyta,
  typy_kryteriow = typy_kryteriow,
  wagi = wagi_rozmyte
)

meta_wynik

```

## 8. Generowanie tabel w stylu APA

```{r}
tabela_apa(topsis_wynik)
tabela_apa(vikor_wynik)
tabela_apa(waspas_wynik)
tabela_apa(meta_wynik)
```
