---
title: "Pełny proces analizy wielokryterialnej w pakiecie CyberRankR"
output: rmarkdown::html_vignette
vignette: >
  %\VignetteIndexEntry{Pełny proces analizy: Od danych do rankingu}
  %\VignetteEngine{knitr::rmarkdown}
  %\VignetteEncoding{UTF-8}
---

```{r setup, include=FALSE}
knitr::opts_chunk$set(
  collapse = TRUE,
  comment = "#>",
  echo = TRUE
)
library(CyberRankR)
library(knitr)
library(patchwork)
```

## 1. Wczytanie danych

Korzystamy z wbudowanego w pakiet zbioru danych `cyber_attacks_processed`.

```{r}
data("cyber_attacks_processed", package = "CyberRankR")
head(cyber_attacks_processed, 8)
```

## 2. Definicja modelu (Składnia)

```{r}
skladnia_modelu <- "
  severity     =~ severity;
  malware      =~ malware;
  anomaly      =~ anomaly;
  packet_load  =~ packet_load;
  penetration  =~ penetration;
  security_det =~ security_det;
  asset_crit   =~ asset_crit;
  geo_risk     =~ geo_risk
"
```

## 3. Przetwarzanie i rozmywanie danych

```{r}
macierz_rozmyta <- przygotuj_dane_mcda(
  dane               = cyber_attacks_processed,
  skladnia           = skladnia_modelu,
  kolumna_alternatyw = "Attack Type"
)

print(macierz_rozmyta[1:min(5, nrow(macierz_rozmyta)), 1:min(6, ncol(macierz_rozmyta))])

```

## 4. Typy kryteriów

```{r}
typy <- rep("max", ncol(macierz_rozmyta))

```

## 5. Analiza decyzyjna (VIKOR i TOPSIS)

```{r}
bwm_best  <- c(1, 5, 6, 4, 3, 7, 2, 8)  # Najlepszy = 1
bwm_worst <- c(8, 6, 5, 7, 4, 3, 2, 1)  # Najgorszy = 1

wynik_vikor <- rozmyty_vikor(
  macierz_decyzyjna = macierz_rozmyta,
  typy_kryteriow    = typy,
  bwm_najlepsze     = bwm_best,
  bwm_najgorsze     = bwm_worst
)

wynik_topsis <- rozmyty_topsis(
  macierz_decyzyjna = macierz_rozmyta,
  typy_kryteriow    = typy,
  bwm_najlepsze     = bwm_best,
  bwm_najgorsze     = bwm_worst
)

if (!is.null(wynik_vikor$wyniki)) 
  kable(wynik_vikor$wyniki, caption = "Wyniki rozmytego VIKOR")
if (!is.null(wynik_topsis$wyniki)) 
  kable(wynik_topsis$wyniki, caption = "Wyniki rozmytego TOPSIS")

```

## 6. Wizualizacja (Mapy decyzyjne)

```{r}

library(patchwork)
library(ggplot2)

p1 <- plot(wynik_vikor) + ggtitle("Mapa Strategiczna VIKOR") + theme_minimal()
p2 <- plot(wynik_topsis) + ggtitle("Mapa Efektywności TOPSIS") + theme_minimal()
p1 <- p1 + theme(plot.margin = margin(10, 10, 10, 10))
p2 <- p2 + theme(plot.margin = margin(10, 10, 10, 10))

# patchwork z osobnymi legendami
p1 + p2 + plot_layout(guides = "collect") & theme(legend.position = "bottom")

```

## 7. Meta-Ranking (Konsensus)

```{r}
meta_wynik <- rozmyty_meta_ranking(
  macierz_decyzyjna = macierz_rozmyta,
  typy_kryteriow    = typy,
  bwm_najlepsze     = bwm_best,
  bwm_najgorsze     = bwm_worst
)

if (!is.null(meta_wynik$porownanie))
  kable(meta_wynik$porownanie, caption = "Porównanie rankingów i konsensus")

```

## 8. Szybkie użycie – funkcja `cyber()`

```{r cyber-demo, eval=FALSE}
# Domyślna wersja – wagi BWM generowane automatycznie przez funkcję
cyber()

# Wersja alternatywna – wagi z entropii Shannona
cyber("entropia")
